臺灣高等法院臺中分院刑事判決       100年度上訴字第1637號
上  訴  人
即  被  告  江佳鴻
上列上訴人即被告因違反毒品危害防制條例案件，不服臺灣彰化
地方法院100年度訴字第710號中華民國100年6月8日第一審判決
（起訴案號：臺灣彰化地方法院檢察署100年度毒偵字第373號、
第633號、第687號），提起上訴，本院判決如下：
    主  文
上訴駁回。
    理  由
一、依刑事訴訟法第350條、第361條、第362條、第367條規定，
    不服地方法院之第一審判決而上訴者，須提出上訴書狀，並
    應敘述具體理由，為上訴必備之程式；其所提出之書狀未敘
    述上訴理由，或僅曾以言詞陳述上訴理由者，均應於上訴期
    間屆滿後20日內補提理由書於第一審法院。第一審法院經形
    式審查，認逾期未補提上訴理由者，應定期間先命補正；逾
    期未補正者，為上訴不合法律上之程式，應以裁定駁回。倘
    已提出上訴理由，但所提非屬具體理由者，則由第二審法院
    以上訴不合法律上之程式，判決駁回。而所謂具體理由，必
    係依據卷內既有訴訟資料或提出新事證，指摘或表明第一審
    判決有何採證認事、用法或量刑等足以影響判決本旨之不當
    或違法，而構成應予撤銷之具體事由，始克當之（例如：依
    憑證據法則具體指出所採證據何以不具證據能力，或依憑卷
    證資料，明確指出所為證據證明力之判斷如何違背經驗、論
    理法則）；倘僅泛言原判決認定事實錯誤、違背法令、量刑
    失之過重或輕縱，而未依上揭意旨指出具體事由，或形式上
    雖已指出具體事由，然該事由縱使屬實，亦不足以認為原判
    決有何不當或違法者（例如：對不具有調查必要性之證據，
    法院未依聲請調查亦未說明理由，或援用證據不當，但除去
    該證據仍應為同一事實之認定），皆難謂係具體理由，俾與
    第二審上訴制度旨在請求第二審法院撤銷、變更第一審不當
    或違法之判決，以實現個案救濟之立法目的相契合，並節制
    濫行上訴（最高法院97年度台上字第892號判決要旨參照）
    。又理由是否具體，則屬第二審法院審查之範圍，不在命補
    正之列，亦即上訴書狀已記載理由，並有具體之敘述時，其
    上訴既屬合法，第二審法院固應就其理由之是否可取，為實
    體之審理及判斷；如認其上訴書狀雖記載理由，但並未具體
    敘述時，則無須再命補正，可逕認其上訴不合法，以判決駁
    回之（最高法院97年度台上字第4475號判決要旨參照）。
二、經查：本件上訴人即被告江佳鴻（下稱被告）不服臺灣彰化
    地方法院第一審判決而提起上訴，其上訴理由係以：被告因
    左膝曾開刀削骨，為止痛才使用毒品，原審未將被告何以施
    用毒品之目的與動機，納入審酌科刑之情狀，且未將被告之
    所為援引接續犯之法理處斷，實有未當，爰請從輕量刑等語
    。經查：
  (一)原審判決認定之犯罪事實（即被告個別3次同時施用第1級毒
    品海洛因及第2級毒品甲基安非他命），業據被告坦承不諱
    ，且有查獲現場照片6張附卷可參（見彰化縣警察局員林分
    局員警分偵字第1000007508號警卷第10頁）。又被告於100
    年1月12日上午11時許、100年3月10日晚上10時40分、100年
    3月17日凌晨5時許，經警方採集尿液送驗結果，各均呈嗎啡
    、甲基安非他命陽性反應等情，此有詮昕科技股份有限公司
    （下稱詮昕公司）100年1月21日報告編號00000000號濫用藥
    物尿液檢驗報告及委託檢驗尿液代號與真實姓名對照單各1
    份（見彰化縣警察局彰化分局彰警分偵字第1000004838號警
    卷第10頁、第11頁）、詮昕公司100年3月28日報告編號0000
    0000號濫用藥物尿液檢驗報告及委託檢驗尿液代號與真實姓
    名對照認證單各1份（見臺灣彰化地方法院檢察署100年度毒
    偵字第633號偵查卷宗第20頁、彰化縣警察局田中分局田警
    分偵字第1000004758號警卷第13頁）、詮昕公司100年3月28
    日報告編號00000000號濫用藥物尿液檢驗報告及委託檢驗尿
    液代號與真實姓名對照認證單各1份（見臺灣彰化地方法院
    檢察署100年度毒偵字第687號偵查卷宗第20頁、彰化縣警察
    局員林分局員警分偵字第1000007508號警卷第9頁）附卷可
    參，足見被告確有個別3次同時施用第1級毒品海洛因、第2
    級毒品甲基安非他命之事實，應可認定。
  (二)又原審判決量刑業已審酌：「被告雖施用毒品乃自戕一己之
    身體健康，尚未對他人造成危害，犯後已坦承犯行，態度尚
    可，然其前於95年間因施用第1級毒品案件，經本院以95年
    度訴字第1709號刑事判決判處有期徒刑7月，經上訴由臺灣
    高等法院臺中分院以96年度上訴字第259號刑事判決駁回上
    訴，復經上訴由最高法院以96年度臺上字第2638號刑事判決
    駁回上訴確定；復於96年間因詐欺案件，經臺灣臺中地方法
    院以96年度簡字第99號刑事簡易判決判處有期徒刑3月確定
    ；另於96年間因施用第1級毒品等案件，經本院以96年度訴
    字第591號刑事判決各判處有期徒刑7月、7月，應執行有期
    徒刑11月確定後，經移送接續執行，並經依中華民國96年罪
    犯減刑條例聲請本院以96年度聲減字第3196號裁定各減為3
    月又15日、1月又15日、3月又15日、3月又15日，應執行有
    期徒刑10月又15日。又於96年間因施用第1、2級毒品等案件
    ，經本院以96年度訴字第1590號刑事判決各判處有期徒刑9
    月、6月、9月，應執行有期徒刑2年，經上訴由臺灣高等法
    院臺中分院以97年度上訴字第1190號刑事判決駁回上訴，復
    經上訴由最高法院以97年度臺上字第4049號刑事判決駁回上
    訴確定；另於97年間因施用第1級毒品案件，經臺灣桃園地
    方法院以97年度審訴字第1005號刑事判決判處有期徒刑8月
    確定後，經移送接續執行，於99年5月10日因縮短刑期假釋
    出監且付保護管束，保護管束期間應至100年3月5日期滿【
    不構成累犯】，竟仍施用毒品，且施用毒品之手段為同時混
    合施用第1、2級毒品，顯較各自單純施用第1、2級毒品之方
    式，更為複雜，又前因施用毒品案件，經觀察、勒戒執行完
    畢釋放5年內，再犯施用毒品罪，經法院判處罪刑確定後，
    仍未能徹底戒絕毒品，復犯本案施用毒品罪，顯見其無戒毒
    悔改之意等一切情狀，各量處如主文所示之刑（即各有期徒
    刑1年），並定其應執行之刑（即有期徒刑2年10月）」；復
    依毒品危害防制條例第10條規定：「施用第一級毒品者，處
    6月以上5年以下有期徒刑（第1項）。施用第二級毒品者，
    處3年以下有期徒刑（第2項）」。是原審就被告上開3次犯
    行，各量處有期徒刑1年，且定應執行有期徒刑2年10月，核
    無量刑過重之情形。
  (三)復按所謂接續犯係指行為人侵害同一法益之形式上多次行為
    ，若時空上具有密接性，因各行為之獨立性極為薄弱，雖有
    複次舉動，依社會通念仍僅評價為一行為一罪者而言。至多
    次施用毒品之犯行，若時空上不具有密接性，自應一罪一罰
    （最高法院99年度台上字第886號判決要旨參照）。原審判
    決已敘明被告係個別3次基於同時施用第1級毒品海洛因、第
    2級毒品甲基安非他命之犯意，分別於100年1月10日中午12
    時許、100年3月7日凌晨約4、5時許、100年3月16日上午約7
    時許為之，皆無時間密不可分情形，且其各次施用毒品之行
    為，於滿足毒癮後即各已完成，俱屬各自獨立之行為，於時
    間差距上，顯然可分，在刑法評價上，各具獨立性，顯非接
    續犯。上訴意旨猶持其法律上之誤解，指摘原判決未論以接
    續犯等語，自非可採。
  (四)本院依形式上觀察認原審判決認事用法並無違法或不當之處
    ，量刑亦屬妥適，被告復未依據卷內既有訴訟資料提出新事
    證，指摘或表明原審判決有何採證認事、用法或量刑等足以
    影響判決本旨之不當或違法，而構成應予撤銷之具體事由，
    自非屬得上訴第二審之具體理由。依上揭法律規定及判決意
    旨，被告提起之第二審上訴不合法律上程式，爰不經言詞辯
    論，判決駁回上訴。
據上論斷，應依刑事訴訟法第367條前段、第372條，判決如主文
。
中    華    民    國   100    年    8     月    11    日
            刑事第十二庭  審判長法  官  康  應  龍
                                法  官  楊  真  明
                                法  官  王  國  棟
以上正本證明與原本無異。
如不服本判決應於收受送達後10日內向本院提出上訴書狀，其未
敘述上訴之理由者，並得於提起上訴後10日內向本院補提理由書
（均須按他造當事人之人數附繕本）「切勿逕送上級法院」。

                                書記官  廖  昭  容
中    華    民    國   100    年    8     月    11    日